【裁判字號】    98,交訴,72
【裁判日期】    980720
【裁判案由】    公共危險等
【裁判全文】
臺灣板橋地方法院刑事判決              98年度交訴字第72號
公  訴  人  臺灣板橋地方法院檢察署檢察官
被      告  乙○○
上列被告因公共危險等案件，經檢察官提起公訴（98年度偵字第
6628號），因被告於本院準備程序進行中就被訴之事實為有罪陳
述，經本院合議庭裁定由受命法官獨任進行簡式審判程序，並判
決如下：
    主  文
乙○○從事業務之人，因業務上之過失傷害人，處有期徒刑參月
；又駕駛動力交通工具肇事致人受傷而逃逸，累犯，處有期徒刑
柒月。應執行有期徒刑捌月。
    事  實
一、乙○○前因偽造文書案件，經本院以95年度訴字第292 號判
    處有期徒刑6 月確定，又因詐欺案件，經臺灣高等法院以96
    年度上更一字第14號判處有期徒刑6 月確定，上開二罪經臺
    灣高等法院以96年度聲減字第2347號分別減刑為有期徒刑3
    月、3 月，應執行有期徒刑6 月確定，於民國96年3 月3 日
    縮刑期滿執行完畢，仍不知悔改。乙○○為營業小客車司機
    ，係從事載運乘客駕駛業務之人，於98年2 月1 日下午4 時
    40分許，無照駕駛車牌號碼662-YB號營業小客車，途經臺北
    縣三重市○○路與竹圍仔街口時，本應注意車前狀況及兩車
    併行之間隔，並隨時採取必要之安全措施，而依當時天候晴
    、日間有自然光線、路面乾燥並無缺陷及障礙物、視距良好
    等情狀，並無不能注意之情形，竟疏未注意及此，而冒然右
    偏，致擦撞同向右側車道上由甲○○騎乘並搭載丙○○之車
    牌號碼CTT-917 號機車，致人車倒地，甲○○受有左手腕擦
    傷、左足踝擦傷；丙○○則受有左手手掌、手背多處擦傷等
    傷害。乙○○於肇事後，明知甲○○、丙○○均受有傷害，
    竟未察看2 人之傷勢或報警處理，利用甲○○以電話報警時
    駕車逃匿。嗣經警循線查知上情。
二、案經甲○○、丙○○訴由臺北縣政府警察局三重分局移送臺
    灣板橋地方法院檢察署檢察官偵查起訴。
    理  由
一、訊據被告乙○○對於上揭時地，駕駛上開營業用小客車過失
    肇事致告訴人甲○○、丙○○受傷及肇事後逃逸等事實，於
    本院審理中坦承不諱，核與告訴人甲○○、丙○○於警詢及
    偵查中指訴之情節相符，並有道路交通事故現場圖、道路交
    通事故調查報告表（一）、（二）各一份、臺北縣立醫院診
    斷證明書2 份、現場及車損照片10幀、臺北縣政府警察局舉
    發違反道路交通管理事件通知單1 份，被告肇事逃逸犯行，
    應堪認定。
二、按汽車行駛時，駕駛人應注意車前狀況，並隨時採取必要之
    安全措施，道路交通安全規則第94條第3 項定有明文。查被
    告為汽車駕駛人自應注意上開安全規定，而本次車禍肇事當
    時天候晴、日間有自然光線、路面乾燥並無缺陷及障礙物、
    視距良好等情，亦有道路交通事故調查報告表（一）1 份在
    卷可稽，被告並非不能注意及此，竟未注意車前狀況，貿然
    右偏，因而撞擊告訴人甲○○駕駛之機車，被告對本件車禍
    之發生顯有過失。又告訴人甲○○、丙○○既因本件車禍受
    有前開傷害，如前所述，則被告之過失行為與告訴人2 人之
    傷害間顯有相當因果關係。本案事證明確，被告業務過失傷
    害犯行，亦堪認定。
三、被告乙○○於行為時，係營業小客車司機，此據被告於本院
    審理中供述在卷，其為從事載運乘客駕駛業務之人，應堪認
    定。故核被告所為，係犯刑法第284 條第2 項前段之業務上
    之過失傷害人罪，及同法第185 條之4 之駕駛動力交通工具
    肇事致人傷害而逃逸罪。被告以一業務上之過失駕車行為，
    同時傷害告訴人甲○○、丙○○之犯行，為想像競合，爰依
    刑法第55條規定論以一業務上之過失傷害人罪。被告所犯上
    開2 罪間，犯意各別，行為互殊，應予分論併罰。復按汽車
    駕駛人，無駕駛執照駕車，因而致人受傷，依法應負刑事責
    任者，加重其刑至二分之一，道路交通管理處罰條例第86條
    第1 項定有明文。查被告考領之職業小型車駕駛執照，因違
    反道路交通管理處罰條例第26條規定，經主管機關於96年5
    月15日逕行註銷，此有交通部公路總局臺北區監理所98年6
    月3 日北監駕字第0980033288號函1 份在卷可參，足認被告
    於行為時無駕駛執照，其無照駕駛致人受傷，就其所犯業務
    上之過失傷害人部分，依前揭規定加重其刑，起訴書漏未敘
    及，應予補充。再被告有如事實欄所載之論罪科刑及執行情
    形，有臺灣高等法院被告前案紀錄表1 份在卷足憑，其於有
    期徒刑執行完畢後，5 年內故意再犯本件有期徒刑以上之肇
    事逃逸罪，為累犯，就肇事逃逸罪部分，依刑法第47條第1
    項之規定加重其刑。爰審酌被告駕車未遵守交通規則致告訴
    人受傷，且肇事後逃逸，所為顯不可取，兼衡被告過失程度
    、告訴人2 人所受傷勢、被告迄今尚未與告訴人2 人達成和
    解，賠償其等損失，此據告訴人甲○○於本院審理中陳述在
    卷，及被告犯罪後均坦承犯行之態度等一切情狀，分別量處
    如主文所示之刑，並定其應執行之刑。
據上論結，應依刑事訴訟法第273 條之1 第1 項、第299 條第1
項前段，道路交通管理處罰條例第86條第1 項，刑法第284 條第
2 項前段、第185 條之4 、第55條、第47條第1 項、第51條第5
款，刑法施行法第1 條之1 第1 項、第2 項前段，判決如主文。
本案經檢察官陳彥章到庭執行職務。
中    華    民    國    98    年    7     月    20    日
                  交通法庭   法  官  俞秀美
以上正本證明與原本無異。
如不服本判決應於收受判決後10日內向本院提出上訴書狀，並
應敘述具體理由。其未敘述上訴理由者，應於上訴期間屆滿後
20日內向本院補提理由書（均須按他造當事人之人數附繕本）
「切勿逕送上級法院」。
                             書記官  謝怡貞
中    華    民    國    98    年    7     月    20    日
附錄本案論罪科行之法條
中華民國刑法第185條之4
  駕駛動力交通工具肇事，致人死傷而逃逸者，處6 月以上5 年
  以下有期徒刑。
中華民國刑法第284條
  因過失傷害人者，處6 月以下有期徒刑、拘役或5 百元以下罰
  金，致重傷者，處1 年以下有期徒刑、拘役或5 百元以下罰金
  。
  從事業務之人，因業務上之過失傷害人者，處1 年以下有期徒
  刑、拘役或1 千元以下罰金，致重傷者，處3 年以下有期徒刑
  、拘役或2 千元以下罰金。


司法院資訊處製作；財團法人民間司法改革基金會備份。
